臺灣高雄地方法院刑事判決
111年度審易字第206號
公  訴  人  臺灣高雄地方檢察署檢察官
被      告  呂順財

                    住高雄市○○區○○路000○0號        居高雄市○○區○○○路000巷00號

上列被告因竊盜案件，經檢察官提起公訴（111年度偵緝字第52
號、111年度偵緝字第53號、111年度偵緝字第54號），被告於本
院準備程序為有罪之陳述，本院裁定依簡式審判程序審理，判決
如下：
    主  文
呂順財犯如附表所示之罪，均累犯，各處如附表所載宣告刑欄所
載之刑（含沒收、追徵）。不得易科罰金之刑部分，應執行有期
徒刑壹年壹月。
    事  實
一、呂順財於民國110年2月至10月間，意圖為自己不法之所有，
    基於竊盜之犯意，於附表編號1至3所示時間、地點，以如附
    表編號1至3之方式，竊取如上開編號所示之財物，得手後即
    離去。嗣經如附表所示之被害人張美枝等人發現，並報警處
    理，經警調閱監視器錄影畫面，始循線查獲上情。
二、案經童勝聰、張豐林告訴由高雄市政府警察局三民第二分局
    、三民第一分局、新興分局報告臺灣高雄地方檢察署檢察官
    偵查起訴。
    理  由
一、本件被告呂順財所犯係死刑、無期徒刑、最輕本刑為3年以
    上有期徒刑以外之罪，其於準備程序進行中就被訴事實為有
    罪之陳述，經法官告知簡式審判程序之旨，並聽取當事人之
    意見後，認無不得或不宜改依簡式審判程序進行之情形。爰
    依刑事訴訟法第273條之1第1項規定，由法官行簡式審判程
    序審理。又本件所引屬於被告以外之人於審判外陳述之傳聞
    證據，依同法第273條之2規定，不受第159條第1項關於傳聞
    法則規定之限制，依法有證據能力，合先敘明。
二、上開犯罪事實，業據被告呂順財於警詢（警一卷第2至4頁，
    警二卷第5至7頁，警三卷第2、3頁）、偵訊（偵四卷第55至
    56頁）及本院審理時（審易卷第33、41、45頁）均坦承不諱
    ，核與證人即被害人張美枝於警詢（警一卷第5至9頁）、證
    人即告訴人童勝聰於警詢（警二卷第9、10頁）、證人即告
    訴人張豐林於警詢（警三卷第20至23頁）證述之情節，參核
    相符；並有高雄市政府警察局三民第二分局扣押筆錄、扣押
    物品目錄表、贓物認領保管單各1份（警一卷第10至14、16
    頁）、三民第一分局扣押筆錄、扣押物品目錄表各1份（警
    二卷第11至15頁）、監視器錄影畫面翻拍照片12張、刑案現
    場照片7張、6張（警一卷第19至23頁，警二卷第33至39頁，
    警三卷第25、26頁）、蒐證照片8張（警一卷第23頁，警二
    卷第23、29、31頁，警三卷第26頁）在卷可佐。是被告上開
    任意性之自白，與卷內之積極證據，參核相符，足以採為論
    罪之基礎。本件事證明確，被告上開犯行，堪以認定，應依
    法論科。
三、論罪科刑：
  ㈠按刑法第321條第1項第3款之加重竊盜罪，係以行為人攜帶兇
    器竊盜為其加重條件，此所謂兇器，並無種類限制，凡客觀
    上足對他人生命、身體、安全構成威脅，具危險性之器物均
    屬之，且祇須行竊時攜帶此種具危險性之兇器為已足，尚不
    以攜帶之初有行兇意圖為必要（最高法院79年台上字第5253
    號判決意旨參照）。本件被告於附表編號2、3行為時，分別
    所持之老虎鉗1支、美工刀1支，均金屬材質，刀刃鋒利，堪
    認客觀上足對人之生命、身體、安全構成威脅，具有危險性
    ，自屬刑法第321條第1項第3款所定之兇器無疑。
　㈡核被告如附表編號1所為，係犯刑法第320條第1項之竊盜罪；
    如附表編號2、3所為，均係犯刑法第321條第1項第3款之攜
    帶兇器竊盜罪，被告所犯上開3罪間，犯意各別，時地有異
    、行為互殊，應論以數罪併罰之。
　㈢次按刑法第47條所規定累犯之加重，以受徒刑執行完畢，或
    一部之執行而赦免後，5年以內再故意犯有期徒刑以上之罪
    者，為其要件。被告前因竊盜案件，經本院以109年簡字第1
    325號判決判處有期徒刑5月確定，業於110年2月4日執行完
    畢等情，有臺灣高等法院被告前案紀錄表1份在卷可查（詳
    前科卷內），其於前案受徒刑之執行完畢後，5年以內故意
    再犯本件有期徒刑以上之罪，構成累犯。而司法院釋字第77
    5號解釋意旨雖有指構成累犯者，不分情節，一律加重最低
    本刑，於不符合刑法第59條所定要件之情形下，致生行為人
    所受之刑罰超過其應負擔罪責之個案，不符罪刑相當原則、
    比例原則，在刑法第47條第1項修正前，為避免發生上述罪
    刑不相當的情形，法院就該個案應裁量是否加重最低本刑。
    亦即僅於個案經裁量後認應處最低法定刑，又無法適用刑法
    第59條規定減輕之情形，法院始應依此解釋意旨裁量不予加
    重最低本刑（臺灣高等法院高雄分院108年度上訴字第1042
    號、最高法院109年度台上字第619號判決意旨參照）。本件
    被告經量刑審酌後，並未足認有應處最低法定刑，又無法適
    用刑法第59條規定減輕之情形，即無從裁量不予加重最低本
    刑，爰依刑法第47條第1項規定，加重其刑。　
　㈣爰以行為人之責任為基礎，審酌被告不思以正當途徑獲取財
    物，貪圖不勞而獲，竟恣意竊取、攜帶兇器竊取他人財物，
    侵害他人財產法益，所為實不足取，惟念及被告犯後於警偵
    審程序均能坦承犯行，態度非惡，兼衡以被告前有多次竊盜
    前科，仍再犯本案，素行難謂良好，並參酌被告於本院審理
    時自陳五專肄業之教育程度，入監前從事臨時工、每天收入
    約新臺幣800至2000元，未婚、無小孩等家庭、經濟及生活
    狀況（審易卷第45頁）等行為人責任基礎，暨其犯罪之動機
    、目的、手段、所生損害等一切情狀，分別量處如附表主文
    欄所示之刑，並就得易科罰金之刑部分，諭知如易科罰金之
    折算標準；就不得易科罰金之刑部分，依法定其應執行之刑
    ，如主文所示。　　
四、沒收與不予沒收部分
  ㈠按犯罪所得，屬於犯罪行為人者，沒收之。但有特別規定者
    ，依其規定。前二項之沒收，於全部或一部不能沒收或不宜
    執行沒收時，追徵其價額。刑法第38條之1第1項、第3項亦
    有明定。又宣告多數沒收者，併執行之。刑法第40條之2第1
    項亦有明定。
  ㈡查被告如附表編號2所示竊得之電纜線2組（長度共約40公尺
    ）、編號3所示竊得之電纜線（長度約24公尺），均屬其犯
    罪所得，依刑法第38條之1第1項、第3項明定，應於各該編
    號項下均諭知沒收，於全部或一部不能沒收或不宜執行沒收
    時，追徵其價額。且宣告有多數沒收，依刑法第40條之2第1
    項規定，併執行之。
  ㈢次按供犯罪所用、犯罪預備之物或犯罪所生之物，屬於犯罪
    行為人者，得沒收之，刑法第38條第2項前段定有明文。扣
    案之老虎鉗1支，為被告所有供本件竊盜犯罪所用之物，應
    依刑法第38條第2項規定，宣告沒收。至被告就附表編號3所
    用之美工刀1把，係被告於現場拾得，非被告所有，且無證
    據證明係第三人無正當理由提供，爰不予宣告沒收。　　
　㈣又犯罪所得已實際合法發還被害人者，不予宣告沒收或追徵
    ，刑法第38條之1第5項定有明文。查被告就附表編號1所竊
    得之腳踏車1輛，已發還予被害人張美枝，有贓物認領  保
    管單1份在卷可參（警一卷第16頁），依刑法第38條之1第5
    項規定，爰不予宣告沒收。附此敘明。
據上論斷，應依刑事訴訟法第273條之1第1項、第299條第1項前
段，刑法第320條第1項、第321條第1項第3款、第47條第1項、第
41條第1項前段、第51條第5款、第38條之1第1項、第3項、第38
條第2項，刑法施行法第1條之1，判決如主文。
本案經檢察官陳威呈提起公訴，檢察官呂乾坤到庭執行職務。　
中    華    民    國　  111    年    4    月    20    日
              刑事第五庭    法  官  李昆南
以上正本證明與原本無異。
如不服本判決應於收受送達後20日內向本院提出上訴書狀，並應
敘述具體理由；如未敘述上訴理由者，應於上訴期間屆滿後20日
內向本院補提理由書（均須按他造當事人之人數附繕本）「切勿
逕送上級法院」。
因疫情而遲誤不變期間，得向法院聲請回復原狀。
中    華    民    國　  111    年    4    月    20    日
                          書記官  鄭仕暘　　         
附錄本判決論罪科刑法條
中華民國刑法第320條第1項
意圖為自己或第三人不法之所有，而竊取他人之動產者，為竊盜
罪，處5年以下有期徒刑、拘役或50萬元以下罰金。
中華民國刑法第321條
犯前條第一項、第二項之罪而有下列情形之一者，處6月以上5年
以下有期徒刑，得併科50萬元以下罰金：
一、侵入住宅或有人居住之建築物、船艦或隱匿其內而犯之。
二、毀越門窗、牆垣或其他安全設備而犯之。
三、攜帶兇器而犯之。
四、結夥三人以上而犯之。
五、乘火災、水災或其他災害之際而犯之。
六、在車站、港埠、航空站或其他供水、陸、空公眾運輸之舟、
    車、航空機內而犯之。
前項之未遂犯罰之。
附表：　
編號 犯行時間 犯行地點 行為態樣 宣告刑（沒收、追徵） １ 民國110年2月28日21時45分許 高雄市○○區○○街00號前 呂順財見張美枝之腳踏車1輛停放左列地點無人看管，即徒手竊取該車，得手後騎乘該腳踏車離開現場。 呂順財犯竊盜罪，累犯，處有期徒刑肆月，如易科罰金，以新臺幣壹仟元折算壹日。 ２ 110年4月20日1時23分許 高雄市○○區○○街000號工地內 呂順財趁無人注意之際，持客觀上對於人之生命、身體及安全構成威脅，可供兇器使用之老虎鉗1支，剪斷左列工地變電箱內之電纜線2組（長度共約40公尺，價值約新臺幣5,000元），得手後隨即離開現場。 呂順財犯攜帶兇器竊盜罪，累犯，處有期徒刑柒月。未扣案之電纜線貳組沒收，如全部或一部不能沒收或不宜執行沒收者，追徵其價額。 ３ 110年10月14日1時33分許 高雄市前金區文武二街與自強二路88巷口建築工地內  呂順財趁無人注意之際，於左列工地內，撿拾美工刀1支，並持該客觀上對於人之生命、身體及安全構成威脅，可供兇器使用之美工刀1支，割斷工地內之電纜線1批並剝皮後竊取之（長度約24公尺，價值約新臺幣1萬元），得手後隨即離開現場。 呂順財犯攜帶兇器竊盜罪，累犯，處有期徒刑捌月。未扣案之電纜線壹批沒收，如全部或一部不能沒收或不宜執行沒收者，追徵其價額。